【裁判字號】    98,審訴,1561
【裁判日期】    980602
【裁判案由】    偽造文書
【裁判全文】
臺灣高雄地方法院刑事判決            98年度審訴字第1561號
公  訴  人  臺灣高雄地方法院檢察署檢察官
被      告  甲○○
                    （現於台灣高雄監獄執行）
上列被告因偽造文書案件，經檢察官提起公訴（98年度偵字第66
90號），嗣因被告就被訴事實為有罪之陳述，經本院合議庭裁定
由受命法官獨任依簡式審判程序審理，判決如下：
    主  文
甲○○犯偽造署押罪，累犯，處有期徒刑參月；如易科罰金，以
新臺幣壹仟元折算壹日。如附表所示偽造之署押均沒收。
    事  實
一、甲○○前於民國90、91、92年間，因施用毒品、竊盜等案件
    ，分經法院判處有期徒刑6 月、6 月、7 月、6 月確定，後
    3 案嗣合併定應執行刑為有期徒刑1 年3 月確定後，與第1
    案接續執行，於93年12月14日假釋，94年4 月11日假釋期滿
    未經撤銷，視為執行完畢（構成累犯）。又於95年間因多次
    施用毒品案件，經本院分別判處有期徒刑10月、4 月、7 月
    確定，嗣經減刑及合併定應執行刑為有期徒刑10月確定，於
    96年8 月15日執行完畢（惟甲○○另於95年3 月中旬再犯詐
    欺罪，經法院判處有期徒刑4 月，減為有期徒刑2 月，此案
    件與95年間所犯施用毒品案件，可能合於刑法第50條合併定
    執行之要件，若檢察官重新聲請定刑後，此部分不構成累犯
    ）。
二、緣甲○○於97年9 月27日，在高雄縣大社鄉○○路與金龍路
    交叉口附近，因租車糾紛，與租車公司發生爭執，經人報警
    後，由警帶至高雄縣政府警察局仁武分局大社分駐所處理。
    甲○○因未領有合格駕駛執照，害怕被警開罰單，乃基於偽
    造署押之單一犯意，在大社分駐所內，冒用其兄「乙○○」
    之名義，接續於附表所示之文件內，簽署其兄「乙○○」之
    姓名並按捺指紋，足生損害於乙○○本人及司法機關偵查犯
    罪之正確性。嗣因甲○○為警查獲時，有採集尿液送驗呈毒
    品陽性反應，經檢察官聲請觀察勒戒，法院裁定准許後，於
    98年1 月9 日，由檢察官開庭通知乙○○執行觀察勒戒之裁
    定時，始悉上情。
三、案經乙○○訴請臺灣高雄地方法院檢察署檢察官偵查起訴。
    理  由
一、本件被告甲○○所犯係死刑、無期徒刑、最輕本刑為3 年以
    上有期徒刑以外之罪，其於準備程序中就被訴事實為有罪之
    陳述，經法官告知簡式審判程序之旨，並聽取公訴人及被告
    之意見後，認為適宜由受命法官獨任進行簡式審判程序，依
    刑事訴訟法第273 條之1 第1 項規定，裁定由受命法官獨任
    進行審判程序，合先敘明。
二、上開事實業據被告於警偵訊、本院審理時自白不諱，核與被
    害人乙○○證述情節相符，並有97年9 月27日詢問筆錄、毒
    品案件尿液採驗檢驗對照表附卷可稽，是被告自白與事實相
    符，自堪採信。本案罪證明確，被告犯行堪以認定。
二、核其所為，係犯刑法第217 條第1 項之偽造署押罪。起訴意
    旨雖認被告所為，應依行使偽造私文書罪處斷，惟查被告於
    附表所示文件簽名、按捺指印，僅係單純基於受詢問者、受
    告知者之地位為之，尚不能表示其有制作何種文書之意思，
    自不具備文書之特性，因此，起訴意旨於此尚有未合，起訴
    法條應予變更。被告多次偽造署押、按捺指印，係基於同一
    決意而為之數個舉動，且時間相近、所侵害法益相同，依一
    般社會健全之觀念，難以強行分開，是有接續犯之實質上一
    罪關係，應以一罪論。被告有前開所述之有期徒刑前案紀錄
    ，此有臺灣高等法院被告前案紀錄表附卷可稽，5 年以內再
    故意犯本件有期徒刑以上之罪，為累犯，爰依刑法第47條第
    1 規定加重其刑。茲審酌被告任意冒用他人名義應訊，致使
    他人有遭受刑事處罰之危險，所為實不足取，然念其犯後坦
    承犯行，態度良好等一切情狀，量處如主文所示之刑，並諭
    知易科罰金之折算標準，以資懲儆。又被告偽造如附表所示
    之署押、指印，均存於97年度毒偵字第9078號毒品危害防制
    條例乙案卷內，尚未滅失，應依刑法第219 條規定，併予宣
    告沒收。
據上論斷，應依刑事訴訟法第273 條之1 第1 項、第299 條第1
項前段、第300 條，刑法第217 條第1 項、第219 條、第47 條
第1 項、第41條第1 項，刑法施行法第1 條之1 ，判決如主文。
本案經檢察官王朝弘到庭執行職務。
中    華    民    國    98    年    6     月    2     日
                  刑事第十庭    法  官  李淑惠
以上正本證明與原本無異。
如不服本判決，應於判決送達之日起10日內向本院提出上訴書狀
。
中    華    民    國    98    年    6     月    2     日
                                書記官  王淑娟
附表：
┌──┬────────────────────────┬─────────────┐
│編號│文件                                            │偽造之署押                │
├──┼────────────────────────┼─────────────┤
│ 1  │高雄縣政府警察局仁武分局大社分駐所97年9 月27日詢│乙○○簽名3 枚、指印7 枚  │
│    │問筆錄                                          │                          │
├──┼────────────────────────┼─────────────┤
│ 2  │高雄縣政府警察局仁武分局大社所偵辦毒品案件尿液採│乙○○簽名1 枚、指印1 枚  │
│    │驗檢驗對照表                                    │                          │
├──┼────────────────────────┼─────────────┤
│合計│                                                │乙○○簽名4 枚、指印8 枚（│
│    │                                                │檢察官誤載為指印6枚）     │
└──┴────────────────────────┴─────────────┘
附錄本判決論罪科刑之法條：
中華民國刑法第217條
偽造印章、印文或署押，足以生損害於公眾或他人者，處3 年以
下有期徒刑。
盜用印章、印文或署押，足以生損害於公眾或他人者，亦同。


司法院資訊處製作；財團法人民間司法改革基金會備份。
